【裁判字號】    90,易,1091
【裁判日期】    900807
【裁判案由】    違反就業服務法
【裁判全文】
臺灣彰化地方法院刑事判決                          九十年度易字第一九一號
    公  訴  人  臺灣彰化地方法院檢察署檢察官
    被      告  甲○○
    被      告  乙○○
右列被告因違反就業服務法案件，經檢察官聲請簡易判決處刑（九十年度偵字第一六
三八號），本院認應依通常程序審理，茲判決如左：
    主      文
甲○○、乙○○均無罪。
    理      由
一、公訴意旨略以：被告甲○○係位於彰化縣二林鎮○○路市場內可口香雞城之負責
    人，明知雇主不得未經許可留用他人所申請聘僱之外國人，竟自民國（下同）八
    十九年十月十二日其夫乙○○以家庭監護工名義申請印尼籍女子ＳＲＩ  ＹＡＮ
    Ｉ  ＷＡＲＩＳ來台工作之日起至九十年二月十六日止，於該外國人從事監護工
    作之餘，在上述地點留用渠從事販賣肉品之工作。乙○○亦明知雇主不得以本人
    名義聘僱外國人為他人工作，竟仍於前揭時地，將以其名義聘僱之上開外國人供
    予甲○○使用，而使之為他人工作，嗣於九十年二月十六日十一時三十分許，在
    上述地點為警當場查獲，認被告等涉有違反就業服務法之罪嫌云云。
二、按犯罪事實應依證據認定之，無證據不得推定其犯罪事實，又不能證明被告犯罪
    者，應諭知無罪之判決，此於刑事訴訟法第一百五十四條及同法第三百零一條第
    一項分別定有明文。
三、公訴意旨認被告等涉有前開罪嫌，係以被告二人坦承犯行，並經證人即該名外勞
    證述明確，及照片三張、行政院勞工委員會函一紙、該外國人之身分證件影本、
    居留外僑作業外勞詳細資料一紙在卷可稽，為其論據；惟查，本院訊據被告二人
    均矢口否認有上開犯行，被告甲○○辯稱可口香雞城之負責人為其夫即被告乙○
    ○，伊僅在該處幫忙，當天外勞來拿飯，看到伊忙，就幫忙一下等語，被告乙○
    ○則辯稱：香雞城為伊經營，因伊父親行動不便，外勞必須從這裡拿飯給伊父親
    吃，有時候看到伊在忙，就會幫忙，當天伊出外買菜，不在現場等語，經核被告
    甲○○在警訊中稱香雞城係伊夫妻共同經營等言，證人即該名外勞於警訊中亦僅
    稱伊幫僱主的太太販賣雞肉等詞，則被告乙○○以監護工名義申請前開外勞，指
    派其從事許可以外之工作，被告等所為應係違反就業服務法第五十三條第四款之
    規定，檢察官認係違反同條第二款及第三款之規定，容有誤會，而依同法第六十
    二條規定，違反上開法條第四款者應處以罰鍰，屬行政罰，尚未構成刑責；此外
    ，本院復查無其他積極證據足資證明被告有何上開犯行，揆諸首開說明，被告等
    犯罪不能證明，自應為無罪之諭知。據上論斷，應依刑事訴訟法第四百五十二條
    、第三百零一條第一項，判決如主文。
中      華      民      國      九十    年      八      月      七      日
                                  臺灣彰化地方法院刑事第庭
                                        法      官
如不服本判決，應於判決送達後十日內，向本院提出上訴狀( 須附繕本 )。


司法院資訊處製作；財團法人民間司法改革基金會備份。
